

#### **INFO CONTACTO**

- Móvil: 653 36 48 46
- E-mail: sergiovencillon10@gmail.com
- LinkedIn: linkedin.com/in/sergioberdiell-sanchez-6697711b3
- Localidad: Binéfar
- Carnet de conducir y coche propio

#### **HABILIDADES**

- Programación con JAVA, PHP y JS
- Maquetación web en CSS y Bootstrap
- Bases de datos con MySQL
- Git & GitHub

#### **APTITUDES**

- Resolución de problemas
- Capacidad de aprendizaje
- Trabajo en equipo
- Responsable
- Actitud positiva

#### **IDIOMAS**

- Ingles: intermedic
- Catalán: Alto
- Castellano: Nativo

### VISITA MI PORTFOLIO

https://portfolio-web-sbs.netlify.app

o escanea el siguiente OR



# SERGIO BERDIELL

**BACK-END DEVELOPER** 

## **SOBRE MÍ**

Me encanta la programación. Durante los últimos años de mi etapa profesional, tuve la fortuna de programar en una maquina de CNC y así descubrir mi gran vocación por el sector de la informática, más en concreto, el Desarrollo Web.

He realizado un grado superior de DAW, además de diferentes cursos de programación desde la plataforma de cursos en línea de Udemy.

Actualmente, estoy totalmente enfocado en especializarme en el lenguaje de Java, mas en concreto en el manejo y gestión del software de Guidewire.

#### **FORMACIÓN**

#### **Desarrollo Apps Web Ilerna Online**

Grado superior desarrollo de aplicaciones web 2020 - Actualidad

#### Cursos de programación

Cursos de programación de las plataformas de Udemy y EdTeam (HTML--CSS--JS--JAVA--PHP--SQL--ANGULAR) 2019-Actualidad

## **EXPERIENCIA LABORAL**

#### **GFT Lleida**

Ejerciendo como Back-End Junior Developer de Java Guidewire. 2022-Actualidad

#### Carpinteria Quim Fusters.SL

Encargado de la fabricación en taller y la programación de maquina CNC. 2008-2019 | 2020-2022